【裁判字號】    98,上易,365
【裁判日期】    980527
【裁判案由】    竊盜
【裁判全文】
臺灣高等法院臺南分院刑事判決         98年度上易字第365號
上  訴  人
即  被  告  乙○○
選任辯護人  王文雄律師
上列上訴人因竊盜案件，不服臺灣嘉義地方法院98年度易字第
123號中華民國98年3月31日第一審判決（起訴案號：臺灣嘉義地
方法院檢察署98年度偵字第1100號），提起上訴，本院判決如下
：
    主  文
上訴駁回。
    理  由
一、按刑事訴訟法第361條、第367條規定，不服地方法院之第一
    審判決而提起上訴者，應提出上訴書狀，並敘述具體理由，
    為上訴必備之程式；其所提出之書狀未敘述上訴理由，或僅
    曾以言詞陳述上訴理由者，均應於上訴期間屆滿後20日內補
    提理由書於第一審法院。第一審法院經形式審查，認逾期未
    補提上訴理由者，應定期間先命補正；逾期未補正者，為上
    訴不合法律上之程式，應以裁定駁回。倘已提出上訴理由，
    但所提非屬具體理由者，則由第二審法院以上訴不合法律上
    之程式，判決駁回。而所謂具體理由，必係依據卷內既有訴
    訟資料或提出新事證，指摘或表明第一審判決有何採證認事
    、用法或量刑等足以影響判決本旨之不當或違法，而構成應
    予撤銷之具體事由，始克當之（例如：依憑證據法則具體指
    出所採證據何以不具證據能力，或依憑卷證資料，明確指出
    所為證據證明力之判斷如何違背經驗、論理法則）；倘僅泛
    言原判決認定事實錯誤、違背法令、量刑失之過重或輕縱，
    而未依上揭意旨指出具體事由，或形式上雖已指出具體事由
    ，然該事由縱使屬實，亦不足以認為原判決有何不當或違法
    者（例如：對不具有調查必要性之證據，法院未依聲請調查
    亦未說明理由，或援用證據不當，但除去該證據仍應為同一
    事實之認定），俾與第二審上訴制度在請求第二審法院撤銷
    、變更第一審不當或違法之判決，以實現個案救濟之立法目
    的相契合，並節制濫行上訴（最高法院97年度台上字第892
    號判決參照）。
二、上訴人即被告上訴理由略以：法院科刑時應審酌刑法第57條
    各款之情狀，以為量刑輕重之標準，又法院對具備緩刑條件
    之被告，認為其刑罰以暫不執行為適當，得宣告緩刑，亦為
    刑法第74條所明定，被告現擔任水電技工，有正當職業，因
    受友人慫恿而一時誤觸法網，而行竊被害人甲○○之皮包，
    事後已坦白認錯，已有悔意，且行竊所得僅新台幣390元金
    額不大，亦與被害人達成和解，其情節尚屬輕微，又被告家
    有父親及罹患心臟病之母親，亟須照顧，此外被告經此偵審
    程序之教訓已知所警惕，應無再犯之虞，爰請求鈞院給予上
    訴人從輕量處有期徒刑六月，並准予易科罰金或宣告緩刑等
    語。
三、經查：本件上訴人即被告雖已敘述上訴理由，但其上訴理由
    僅泛以其所侵害法益甚小，且基於犯後態度良好、家庭等因
    素，請求本院從輕量刑，惟原審判決已於理由欄貳、一、二
    中敘明上訴人坦承犯行並說明其調查、取捨証據之結果及憑
    以認定犯罪事實之心証理由，因而以上訴人犯有刑法第321
    條第1項第1、2、3款之加重竊盜罪，而判處有期徒刑拾月，
    從形式上觀察，原判決並無認定事實錯誤、或違背法令之情
    形可言。又原審於量刑時已審酌「被告因負債缺錢花用而受
    網友『阿泰』慫恿起意犯罪之動機、目的，被告前有竊盜犯
    罪前案紀錄、於九十二年九月十六日因竊盜案執行期滿，翌
    日出監（此有臺灣高等法院被告前案紀錄表在卷可參）之品
    行、其與『阿泰』共同攜帶兇器毀壞安全設備於夜間侵入住
    宅竊盜之手段、所竊財物之財產價值非高、攜帶兇器於夜間
    侵入住宅行竊對被害人居家安全所生危害、被告犯後與被害
    人達成民事和解（此有和解書一件在卷可參），被告自述高
    中肄業、從事電信器材送貨工作之智識程度、未婚、自陳家
    有母親、父親在北部工作、家中經濟狀況不佳之家庭狀況，
    及其犯罪後坦認犯行、積極查得共犯『阿泰』可能之基本個
    人資料，提供檢察官另案偵辦之線索（此有被告提出之便條
    紙一張附卷可考）之態度」等一切情狀，因而量處有期徒刑
    10月，經核並無不當；又刑法第321第1項之加重竊盜罪之法
    定刑為「六月以上、五年以下有期徒刑」，從而原判決量處
    上開徒刑，亦無量刑過重而違反比例原則之情事。是原審就
    被告該當上開之罪，並量處上開之刑，已詳予審酌，並於理
    由欄中敘明綦詳，原審就刑罰裁量職權之行使，既未逾越法
    律所規定之範圍，亦無濫用權限之情形，自不得認其量刑有
    何不當。核被告之上訴意旨，要係就原審量刑之裁量反覆爭
    執，不能認為已經依據卷內既有訴訟資料或提出新事證，指
    摘或表明第一審判決有何採證認事、用法或量刑等足以影響
    判決本旨之不當或違法，要難謂其上訴書狀已經敘述具體理
    由，揆諸上開規定及說明，本件上訴並無具體理由而不合法
    定程式，應予駁回，並不經言詞辯論為之。
四、據上論斷，應依刑事訴訟法第367條前段、第372條，判決如
    主文。
中    華    民    國    98    年    5     月    27    日
                  刑事第四庭    審判長法  官  吳志誠
                                      法  官  高明發
                                      法  官  羅心芳
以上正本證明與原本無異。
不得上訴。
                                      書記官  蔡振豐
中    華    民    國    98    年    5     月    27    日


司法院資訊處製作；財團法人民間司法改革基金會備份。
